臺灣臺中地方法院刑事判決　　　　　　　　　　　九十三年度沙簡上字第五七八號
　　上　訴　人
　　即　被　告　乙○○
右列上訴人因贓物案件，不服本院沙鹿簡易庭九十三年度沙簡字第六六四號中華民國
九十三年九月二十四日第一審簡易判決（聲請簡易判決處刑案號：臺灣臺中地方法院
檢察署九十三年度偵字第一四八八八號），提起上訴，本院管轄之第二審合議庭逕為
第一審判決如左：
    主  文
原判決撤銷。
乙○○收受贓物，累犯，處有期徒刑參月，如易科罰金，以參佰元折算壹日。
    犯罪事實
一、乙○○曾因違反肅清煙毒條例、麻醉藥品管理條例案件，經本院於民國八十四年
    八月二十一日，以八十四年度訴字第一八三七號判處有期徒刑二年二月、十月，
    應執行有期徒刑二年十月確定；又因違反麻醉藥品管理條例、竊盜案件，經臺灣
    高等法院高雄分院於八十四年四月二十五日，以八十三年度上訴字第三○四九號
    判處有期徒刑八月、一年二月，應執行有期徒刑一年八月，復經最高法院以八十
    四年度臺上字第四三七四號駁回上訴確定；復因違反麻醉藥品管理條理條例案件
    ，經本院於八十五年一月三日，以八十四年度易字第五八三四號判處有期徒刑七
    月確定。經接續執行後，甫於九十年十月三十日執行完畢。猶不知悔改，於九十
    三年八月二十二日淩晨一時二十分許，在臺中縣梧棲鎮○○路七三號統一（7-11
    ）便利超商前，明知甲○○（涉嫌竊盜部分，另由公訴人以九十三年度偵字第一
    七○七九號、第一九一五七號偵查中）交付予其之筆記型電腦一部，係來路不明
    之贓物（係丁○○所有，於不詳時間，在臺中縣清水鎮○○路三一之三九號，遭
    甲○○竊取），仍基於收受贓物之犯意，予以收受。嗣於同日淩晨一時二十五分
    許，在臺中縣梧棲鎮○○路八五巷二五號前，因手持上開筆記型電腦一部，行跡
    可疑，為警盤檢查獲。
二、案經臺中縣警察局清水分局報請臺灣臺中地方法院檢察署檢察官偵查後，聲請簡
    易判決處刑。
    理  由
一、訊據上訴人即被告乙○○對於：曾於右揭時地，基於收受贓物之犯意，向案外人
    甲○○收受被害人丁○○所有，遭案外人甲○○竊取之上開筆記型電腦一部之事
    實，坦承不諱，核與被害人於警詢（當事人同意具有證據能力）、本院準備程序
    時之指述相符，並有扣押筆錄、贓物認領收據一紙，現場照片七幀在卷可稽。是
    被告之自白應與事實相符。本件事證明確，被告犯行已堪認定。
二、(一)、核被告所為，係犯刑法第三百四十九條第一項收受贓物罪。公訴人漏未審酌
    ：被告在向案外人甲○○，收受被害人所有遭竊之上開筆記型電腦一部後，尚未
    與案外人甲○○就購買該部電腦之價格，達成合意，而尚未決定是否購買前，即
    為警查獲，故其故買贓物行為，應尚未達既遂階段之事實，而認被告所為，係犯
    刑法第三百四十九條第二項故買贓物罪，顯有未洽。惟因該二部分之基本事實同
    一，本院自應予審理，並變更起訴法條。被告曾因違反肅清煙毒條例、麻醉藥品
    管理條例案件，經本院於八十四年八月二十一日，以八十四年度訴字第一八三七
    號判處有期徒刑二年二月、十月，應執行有期徒刑二年十月確定；又因違反麻醉
    藥品管理條例、竊盜案件，經臺灣高等法院高雄分院於八十四年四月二十五日，
    以八十三年度上訴字第三○四九號判處有期徒刑八月、一年二月，應執行有期徒
    刑一年八月，復經最高法院以八十四年度臺上字第四三七四號駁回上訴確定；復
    因違反麻醉藥品管理條理條例案件，經本院於八十五年一月三日，以八十四年度
    易字第五八三四號判處有期徒刑七月確定。經接續執行後，甫於九十年十月三十
    日執行完畢等情，有臺灣臺中地方法院檢察署刑案資料查註紀錄表、臺灣高等法
    院被告全國前案紀錄表各一紙在卷可按。其於受有期徒刑執行完畢後，五年以內
    再犯本件有期徒刑以上之罪，為累犯，應依刑法第四十七條規定，加重其刑。(二)
    、原審以被告所為犯行，事證明確，而對被告論罪科刑，固非無見，惟因漏未審
    酌被告所為，係犯刑法第三百四十九條第一項收受贓物罪，而非刑法第三百四十
    九條第二項故買贓物罪，顯有未當。是被告提起本件上訴，指摘原審判決有所不
    當，核屬有理由，自應由本院予以撤銷，並改自為第一審判決，以符法制。(三)、
    爰審酌：被告正值壯年，國中肄業，其犯罪手段尚屬平和，犯罪所生危害非屬鉅
    大，實際上未有犯罪所得，尚未與被害人達成民事和解，暨犯罪後坦承犯行，並
    供出案外人甲○○之姓名年籍，供檢警繼續追查案外人甲○○所涉犯之竊盜犯行
    ，其犯後態度良好等一切情狀，量處如主文第二項所示之刑，並諭知易科罰金之
    折算標準。
據上論斷，應依刑事訴訟法第四百五十五條之一第三項、第三百六十九條第一項前段
、第三百六十四條、第四百五十二條、第二百九十九條第一項前段、第三百條，刑法
第三百四十九條第一項、第四十七條、第四十一條第一項前段，罰金罰鍰提高標準條
例第一條前段、第二條，判決如主文。
本案經檢察官丙○○到庭執行職務。
中      華      民      國      九十四      年      一    月    十四    日
                                臺灣臺中地方法院刑事第十二庭
                                    審判長法  官  吳  進  發
                                          法  官  劉  兆  菊
                                          法  官  唐  敏  寶
右正本證明與原本無異。
如不服本判決，應於送達後十日內向本院提出上訴狀（須附繕本），上訴於臺灣高等
法院臺中分院。
                                          書記官
中      華      民      國      九十四      年      一    月    十四    日
附錄本案論罪科刑法條
刑法第三百四十九條第一項
收受贓物者，處三年以下有期徒刑、拘役或五百元以下罰金。
